Wine Quality Reds by xueweiyema
========================================================

```{r echo=FALSE, message=FALSE, warning=FALSE, packages}
# 加载你最终使用的所有组件
# 在这个代码块的分析中。

# 注意，在这个代码块中，将参数 "echo" 设为假。
# This prevents the code from displaying in the knitted HTML output.这可以避免代码混入 HTML 输出显示。
# 应当在文件中，对所有代码块设为 echo=FALSE 。


library(ggplot2)
library(gridExtra)
library(GGally)
library(dplyr)
library(scatterplot3d)
library(RColorBrewer)
library(scales)
library(memisc)
library(bitops)
library(RCurl)
getwd()
```

```{r echo=FALSE, Load_the_Data}
# 加载数据
wqr<-read.csv('wineQualityReds.csv')
```

# 单变量绘图选择
```{r echo=FALSE}
#out quality
summary(wqr$quality)
ggplot(aes(x = quality), data = wqr)+
  geom_histogram(binwidth = 1,bins = 1)+
  scale_x_continuous()+
  xlab("wine quality") + ylab("count") +
  ggtitle("Distribution of Wine Quality")

#input
summary(wqr$fixed.acidity)
p1<-ggplot(aes(x=fixed.acidity),data = wqr)+
  geom_histogram(bins=1,binwidth = 1)
summary(wqr$volatile.acidity)
p2<-ggplot(aes(x=volatile.acidity),data = wqr)+
  geom_histogram(bins =0.1,binwidth =0.1 )
summary(wqr$citric.acid)
p3<-ggplot(aes(x=citric.acid),data = wqr)+
  geom_histogram(bins = 0.01,binwidth = 0.05)
summary(wqr$residual.sugar)
p4<-ggplot(aes(x=residual.sugar),data = wqr)+
  geom_histogram(bins=1,binwidth = 1)
summary(wqr$chlorides)
p5<-ggplot(aes(x=chlorides),data = wqr)+
  geom_histogram(bins=0.01,binwidth = 0.02)
summary(wqr$free.sulfur.dioxide)
p6<-ggplot(aes(x=free.sulfur.dioxide),data = wqr)+
  geom_histogram(bins=5,binwidth = 5)
summary(wqr$total.sulfur.dioxide)
p7<-ggplot(aes(x=total.sulfur.dioxide),data = wqr)+
  geom_histogram(bins=30,binwidth = 30)
summary(wqr$density)
p8<-ggplot(aes(x=density),data = wqr)+
  geom_histogram(bins=0.001,binwidth =0.001 )
summary(wqr$pH)
p9<-ggplot(aes(x=pH),data = wqr)+
  geom_histogram(bins=0.1,binwidth = 0.1)
summary(wqr$sulphates)
p10<-ggplot(aes(x=sulphates),data = wqr)+
  geom_histogram(bins=0.2,binwidth = 0.2)
summary(wqr$alcohol)
p11<-ggplot(aes(x=alcohol),data = wqr)+
  geom_histogram(bins=0.1,binwidth = 0.2)

grid.arrange(p1,p2,p3,p4,p5,p6,p7,p8,p9,p10,p11,ncol=4)
```


# 单变量分析
Notes:

```{r echo=FALSE}
?coord_trans
#把每个输入单量做sqrt和log10
p1<-ggplot(aes(x=fixed.acidity),data = wqr)+
  geom_histogram(bins=1,binwidth = 1)+
  coord_trans(x="sqrt")
p2<-ggplot(aes(x=volatile.acidity),data = wqr)+
  geom_histogram(bins =0.1,binwidth =0.1 )+
  coord_trans(x="sqrt")
p3<-ggplot(aes(x=citric.acid),data = wqr)+
  geom_histogram(bins = 0.01,binwidth = 0.05)+
  xlim(c(0,1))+
  coord_trans(x = "sqrt")
p4<-ggplot(aes(x=residual.sugar),data = wqr)+
  geom_histogram(bins=1,binwidth = 1)+
  coord_trans(x="sqrt")
p5<-ggplot(aes(x=chlorides),data = wqr)+
  geom_histogram(bins=0.01,binwidth = 0.02)+
  coord_trans(x="sqrt")
p6<-ggplot(aes(x=free.sulfur.dioxide),data = wqr)+
  geom_histogram(bins=5,binwidth = 5)+
  xlim(c(1.0,72.0))+
  coord_trans(x="sqrt")
p7<-ggplot(aes(x=total.sulfur.dioxide),data = wqr)+
  geom_histogram(bins=30,binwidth = 30)+
  xlim(c(6.0,289.0))+
  coord_trans(x="sqrt")
p8<-ggplot(aes(x=density),data = wqr)+
  geom_histogram(bins=0.001,binwidth =0.001 )+
  coord_trans(x="sqrt")
p9<-ggplot(aes(x=pH),data = wqr)+
  geom_histogram(bins=0.1,binwidth = 0.1)
p10<-ggplot(aes(x=sulphates),data = wqr)+
  geom_histogram(bins=0.2,binwidth = 0.2)+
  coord_trans(x="sqrt")
p11<-ggplot(aes(x=alcohol),data = wqr)+
  geom_histogram(bins=0.1,binwidth = 0.2)+
  coord_trans(x="sqrt")

grid.arrange(p1,p2,p3,p4,p5,p6,p7,p8,p9,p10,p11,ncol=4)

```
```{r echo=FALSE}
p1<-ggplot(aes(x=fixed.acidity),data = wqr)+
  geom_histogram(bins=1,binwidth = 1)+
  coord_trans(x="log10")
p2<-ggplot(aes(x=volatile.acidity),data = wqr)+
  geom_histogram(bins =0.1,binwidth =0.1 )+
  coord_trans(x="log10")
p3<-ggplot(aes(x=citric.acid),data = wqr)+
  geom_histogram(bins = 0.1,binwidth = 0.1)+
  scale_x_log10()
p4<-ggplot(aes(x=residual.sugar),data = wqr)+
  geom_histogram(bins=1,binwidth = 1)+
  coord_trans(x="log10")
p5<-ggplot(aes(x=chlorides),data = wqr)+
  geom_histogram(bins=0.01,binwidth = 0.02)+
  coord_trans(x="log10")
p6<-ggplot(aes(x=free.sulfur.dioxide),data = wqr)+
  geom_histogram(bins=0.1,binwidth = 0.1)+
  scale_x_log10()
p7<-ggplot(aes(x=total.sulfur.dioxide),data = wqr)+
  geom_histogram(bins=0.1,binwidth = 0.1)+
  scale_x_log10()
p8<-ggplot(aes(x=density),data = wqr)+
  geom_histogram(bins=0.001,binwidth =0.001 )+
  coord_trans(x="log10")
p9<-ggplot(aes(x=pH),data = wqr)+
  geom_histogram(bins=0.1,binwidth = 0.1)+
  coord_trans(x="log10")
p10<-ggplot(aes(x=sulphates),data = wqr)+
  geom_histogram(bins=0.2,binwidth = 0.2)+
  coord_trans(x="log10")
p11<-ggplot(aes(x=alcohol),data = wqr)+
  geom_histogram(bins=0.1,binwidth = 0.2)+
  coord_trans(x="log10")

grid.arrange(p1,p2,p3,p4,p5,p6,p7,p8,p9,p10,p11,ncol=4)



```




### 你的数据集结构是什么？
```{r echo=FALSE}
names(wqr)
str(wqr)
```

>我的数据集有十三个变量,其中,1个数序号,11个事输入的变量,1个变量quality是输出变量
>根据第一部分图可得符合正态分布的有Volatile acidity, Density, PH,其余的为偏态


### 你的数据集内感兴趣的主要特性有哪些？

>首先分析单输入变量和输出质量的相关性

```{r echo=FALSE}
?cor.test
with(wqr,cor.test(fixed.acidity,quality))
with(wqr,cor.test(volatile.acidity,quality))
with(wqr,cor.test(citric.acid,quality))
with(wqr,cor.test(residual.sugar,quality))
with(wqr,cor.test(chlorides,quality))
with(wqr,cor.test(free.sulfur.dioxide,quality))
with(wqr,cor.test(total.sulfur.dioxide,quality))
with(wqr,cor.test(density,quality))
with(wqr,cor.test(pH,quality))
with(wqr,cor.test(sulphates,quality))
with(wqr,cor.test(alcohol,quality))
```
>观察相关性选出相关性最大的几组数据
>alochol 0.476
>volatile.acidity -0.391
>sulphates 0.251
>citric.acid 0.226
>我感兴趣的特征有alochol,volatile.acidity,sulphates,citric.acid

### 你认为数据集内哪些其他特征可以帮助你探索兴趣特点？
>我还没有发现其他特征可以帮助我的探索

### 根据数据集内已有变量，你是否创建了任何新变量？
>并没有创建新的变量

### 在已经探究的特性中，是否存在任何异常分布？你是否对数据进行一些操作，如清洁、调整或改变数据的形式？如果是，你为什么会这样做？

>总体上来说每个变量表示的内容都是唯一的,而且描述相同类型的单位都是统一,并且并无发现异常值,的因此不太需要做清洗

# 双变量绘图选择
```{r echo=FALSE}

#fixed.acidity
p1=ggplot(aes(x=fixed.acidity,y=quality),data=wqr)+
  geom_point()+
  ggtitle('fixed.acidity and quality')
#volatile.acidity

p2<-ggplot(aes(x=volatile.acidity,y=quality),data=wqr)+
  geom_point()+
  ggtitle('volatile.acidity and quality')
#citric.acid  
summary(wqr$citric.acid)
p3<-ggplot(aes(x=citric.acid,y=quality),data=wqr)+
  geom_point()+
  ggtitle('citric.acid and quality')
#residual.sugar 
summary(wqr$residual.sugar)
p4=ggplot(aes(x=residual.sugar,y=quality),data=wqr)+
  geom_point()+
  ggtitle('residual.sugar and quality')
#chlorides
summary(wqr$chlorides)
p5<-ggplot(aes(x=chlorides,y=quality),data=wqr)+
  geom_point()+
  ggtitle('chlorides and quality')
#free.sulfur.dioxide
summary(wqr$free.sulfur.dioxide)
p6<-ggplot(aes(x=free.sulfur.dioxide,y=quality),data=wqr)+
  geom_point()+
  ggtitle('free.sulfur.dioxide and quality')
#total.sulfur.dioxide
summary(wqr$total.sulfur.dioxide)
p7=ggplot(aes(x=total.sulfur.dioxide,y=quality),data=wqr)+
  geom_point()+
  ggtitle('total.sulfur.dioxide and quality')
#density
summary(wqr$density)
p8<-ggplot(aes(x=density,y=quality),data=wqr)+
  geom_point()+
  ggtitle('density and quality')
#pH
summary(wqr$pH)
p9<-ggplot(aes(x=pH,y=quality),data=wqr)+
  geom_point()+
  ggtitle('pH and quality')
#sulphates
summary(wqr$sulphates)
p10=ggplot(aes(x=sulphates,y=quality),data=wqr)+
  geom_point()+
  ggtitle('sulphates and quality')
#alcohol
summary(wqr$alcohol)
p11<-ggplot(aes(x=alcohol,y=quality),data=wqr)+
  geom_point()+
  ggtitle('alcohol and quality')


grid.arrange(p1,p2,p3,p4,p5,p6,p7,p8,p9,p10,p11,ncol=4)

```

# 双变量分析

### 探讨你在这部分探究中观察到的一些关系。这些感兴趣的特性与数据集内其他特性有什么区别？
```{r echo=FALSE}
ggpairs(wqr,columns=c(2:6,13))
ggpairs(wqr,columns=c(7:13))
ggpairs(wqr,columns=c(2:12))
?cor
cor(wqr)
```
>观察到的关联度比较高的有free.sulfur.dioxide和total.sulfur.dioxide,density和alochol,fixed.acidity和citric.acid，fixed.acidity和density,fixed.acidity和ph,volatile.acidity和citric.acid,citric.acid和ph.



### 你是否观察到主要特性与其他特性之间的有趣关系？
>与我感兴趣的特征有比较大的相关性的有,fixed.acidity和citric.acid,citric.acid和ph,volatile.acidity和citric.acid,density和alochol,

### 你发现最强的关系是什么？
>alochol 0.476 是我发现的最强关系



# 多变量绘图选择

```{r echo=FALSE, Multivariate_Plots}
#展示前两个的相关度的变量的图
ggplot(wqr, aes(y=alcohol,x=quality,fill = volatile.acidity) )+
  geom_bar(stat = "identity")

ggplot(wqr, aes(y=alcohol,x=quality,color = volatile.acidity) )+
  geom_point(alpha=0.25,position = 'jitter')

#
attach(wqr)
scatterplot3d(alcohol,volatile.acidity,quality,pch=16,highlight.3d=TRUE,type="h",main="Basic 3D Scatter Plot")

```

# 多变量分析

###  探讨你在这部分探究中观察到的一些关系。通过观察感兴趣的特性，是否存在相互促进的特性？
>是的,由图可以看出alcohol和quality成正比,而volatitl.acidity和quality成反比.

### 这些特性之间是否存在有趣或惊人的联系呢？

```{r echo=FALSE}
ggpairs(wqr,columns=c('alcohol','volatile.acidity','sulphates','citric.acid','quality'))
```
>alochol,volatile.acidity,sulphates三个图像的左边很相识.

### 选项：你是否创建过数据集的任何模型？讨论你模型的优缺点。
>尝试多元线性回归建模,采用前四的相关度的

```{r echo=FALSE}
lm1<-lm(quality~alcohol+volatile.acidity+sulphates+citric.acid,data=wqr)
lm1
```

------
>我的线性模型为y=2.64592+0.30908*x1-1.26506*x2+0.69552*x3-0.07913*4
>我的模型只对这1599支红酒有效,对于这个数据应该是过拟合的,所以泛化性存在着一定的问题

```{r echo=FALSE}
cuberoot_trans <- function() trans_new('cuberoot', transform = function(x) x^(1/3),
                                      inverse = function(x) x^3)
```

# 定稿图与总结

### 绘图一
```{r echo=FALSE, Plot_One}

ggplot(aes(x = quality), data = wqr)+
  geom_histogram(binwidth = 0.7,bins = 1)+
  scale_x_continuous()+
  xlab("wine quality")+
  ylab("count")+
  ggtitle("Distribution of Wine Quality")
```

### 描述一
>1599的样本里面主要的还是5和6品质的酒,并且quality呈现出正态分布.
>值得注意的是高品质的酒数量很少.

### 绘图二
```{r echo=FALSE, Plot_Two}
ggplot(aes(x=alcohol,y=quality),data=wqr)+
  geom_point(alpha=0.25,position = 'jitter')+
  ggtitle('alcohol and quality')

ggplot(aes(x=volatile.acidity,y=quality),data=wqr)+
  geom_point(alpha=0.25,position = 'jitter')+
  ggtitle('volatile.acidity and quality')

```

### 描述二
>取这两个相关度最高的变量来说明,alcohol的含量和quality是成正比,volatile.acidity和quality是成反比的,该样品的alcohol主要集中在9-11度,该样品的酒的volatile.acidity含量主要集中在0.3到0.7之间.

### 绘图三
```{r echo=FALSE, Plot_Three}
ggplot(wqr, aes(y=alcohol,x=quality,color = volatile.acidity) )+
  geom_point(alpha=0.25)


ggplot(wqr, aes(y=alcohol,x=quality,color = volatile.acidity) )+
  geom_point(alpha=0.25,position = 'jitter')

summary(wqr$volatile.acidity)



ggplot(aes(x = alcohol, y = volatile.acidity, color = factor(quality)), data = wqr) + 
  geom_point(alpha = 0.5, size = 1, position = 'jitter') +
  scale_color_brewer(type = 'div',
                     guide = guide_legend(title = 'quality', reverse = T,
                                          override.aes = list(alpha = 1, size = 2))) +  
  scale_x_continuous(trans = cuberoot_trans(),limits = c(8.4, 14.9),
                     breaks = c(8.4,9.5,10.2,11.10,14.9)) + 
  scale_y_continuous(trans = log10_trans(), limits = c(0.12, 1.58),
                     breaks = c(0.12, 0.39, 0.5278, 0.64, 1.58)) +
  ggtitle('volatile.acidity (log10) by Cube-Root of alcohol and quality')
```

### 描述三
>由图可以看出占最多数量的5-7的酒都volatile.acidity比较高的,alcohol含量比较平均,而高品质的酒的volatitle.acidity是非常低的,即使使用两个输入变量一个输出变量的情况下整个规律也是很复杂很难看出来的.
------

# 反思
>虽然平时我不喝酒但是我通过对这个样本的学习,红酒有11个化学成分来决定他的品质,但是我觉得除了化学成分以外,决定红酒的品质还会受到主观思维的影响,比如年份和价格.仅仅对这11个化学成分来说其实他们的组合的复杂度也是非常高的,虽然我通过1599个样本得出一个简略的回归模型但是应该很难将它泛化.